臺灣板橋地方法院刑事判決　　　　　　　　　　　　　九十一年度訴字第一二四號
　　公　訴　人　臺灣板橋地方法院檢察署檢察官
　　被　　　告　乙○○
右列被告因偽造文書等案件，經檢察官提起公訴 (八十九年度偵字第六二八一號)，
本院判決如左：
    主  文
乙○○共同連續行使偽造私文書，足以生損害於他人，累犯，處有期徒刑陸月，如易
科罰金，以佰元折算壹日，未扣案之行動電話卡（ＳＩＭ卡）貳張、臺灣大哥大電
信股份有限公司行動電話服務申請書客戶留存聯壹紙（含林志龍之署名貳枚）及其該
申請書之公司、代理商、經銷商留存聯共紙上所偽造之「林志龍」署名共陸枚、和
信電信股份有限公司和信０Ｎ  ＬＩＮＥ超值二○○服務申請表客戶留存聯壹紙（含
林志龍之署名壹枚）及其該申請書之公司、代理商、經銷商留存聯共紙上所偽造之
「林志龍」署名共參枚均沒收。
    事  實
一、乙○○曾於民國八十一年間因違反麻醉藥品管理條例案件，經本院判處有期徒刑
    四月確定，於八十二年五月十四日執行完畢，曾於八十二年間因恐嚇案件，經法
    院判處有期徒刑二年六月確定，於八十四年三月二十七日縮刑執滿，再於八十七
    年間因搶奪案件，經本院判處有期徒刑八月確定，於九十年六月十六日執行完畢
    。
二、乙○○明知劉義良（另分案偵辦）持有之管轄編號四一Ｚ000000000號
    重型機車駕照（為甲○○所有，於民國八十八年二月十八日上午八時四十五分許
    ，在臺北縣三重市○○○路，遭不詳姓名之人搶奪）、丁○○所有編號Ｚ000
    000000號身分證（於八十八年四月六日上午八時三十分許，在臺北縣新莊
    市○○路四八六號地下停車場，車號ＩＪ─二八四一號汽車遭不詳姓名之人，侵
    入汽車內竊取）及丙○○所有編號Ｚ000000000號身分證、編號000
    00000號健保卡（於八十八年二月三日下午二時許，在臺北市華納威秀影城
    遺失）等物，均係來路不明之物，竟於八十八年五月二十一日，在臺北縣新店
    市○○路一二一號四樓劉義良住處，予以收受。乙○○與劉義良復基於犯意之聯
    絡及行為之分擔，由乙○○於八十八年五月二十二日、五月二十四日，連續持前
    開身分證，前往臺北縣蘆洲市○○○路二五三號清水通信企業有限公司，利用該
    通訊行不知情之店員分別以甲○○、丁○○之名義及身分年籍資料，填寫臺灣大
    哥大電信股份有限公司（以下簡稱臺灣大哥大公司）行動電話服務申請書（壹式
    分別有白、紅、黃、藍四聯，分別由公司、客戶、代理商及經銷商留存），乙○○於申請人姓名欄及戶籍地址欄上偽造「林志龍」之署名，及在和信０Ｎ  ＬＩ
    ＮＥ超值二○○服務申請表（壹式分別有白、紅、黃、綠四聯，分別由公司、代
    理商、經銷商、客戶留存），乙○○於申請人姓名欄偽造「林志龍」之署名，而
    偽造行動電話服務申請書之私文書，並分別持交該通訊行據以向臺灣大哥大公司
    、和信電信股份有限公司申請行動電話門號而行使之，足生損害於甲○○、丁○○及臺灣大哥大公司、和信公司就申辦行動電話門號使用人之正確性。嗣於八十
    八年五月二十八日下午六時許，在臺北縣泰山鄉○○村○○○路，為警查獲，而
    查獲前開身分證件，而循線查知上情。
三、案經內政部警政署國道公路警察局第一警察隊報請臺灣板橋地方法院檢察署檢察
    官偵查起訴。
  理  由
一、右揭事實，業據被告乙○○於警訊、偵查及本院審理時坦白承認，核與被害人甲○○、丁○○、丙○○等人於警訊時指訴情節相符，復有贓物認領保管收據二紙
    、甲○○所有管轄編號四一Ｚ000000000號重型機車駕照、臺灣大哥股
    份有限公司行動電話服務申請書及和信ＯＮ  ＬＩＮＥ超值２００服務申請表附
    卷可稽。本件事證明確，被告犯行堪予認定。
二、查被告收受甲○○、丁○○、丙○○之證件後，進而冒用甲○○、丁○○之名義
    申辦行動電話門號，並於申請人簽名欄偽簽「林志龍」署名，申請行動電話門號
    ，核其所為，係犯刑法第三百四十九條第一項收受贓物罪、第二百十六條、第二
    百十條之行使偽造私文書罪。被告與被告劉義良二人間就申請行動電話部分有犯
    意之聯絡與行為之分擔，為共同正犯。被告偽造「林志龍」署名之行為，係偽造
    私文書之部分行為，為偽造私文書罪吸收，不另論罪。又其偽造私文書之低度行
    為復為其後行使之高度行為吸收，論以行使偽造私文書罪。其先後多次偽造私文
    書之行為，亦時間緊接，犯罪構成要件相同，顯係基於概括犯意為之，應依連續
    犯論以一罪，並依法加重其刑。其所犯上開二罪間，有方法結果之牽連關係，為
    牽連犯，應從一重之行使偽造私文書罪處斷。被告有如事實欄所載之論罪科刑執
    行情形，有台灣高等法院檢察署刑案紀錄簡覆表及本院刑案被告院內前案記錄表
    在卷可憑，五年內再犯有期徒刑以上之本罪，為累犯，依法遞加其刑。爰審酌被
    告被告有如事實欄所載之論罪科刑執行情形，有台灣高等法院檢察署刑案紀錄簡
    覆表，及其犯罪之動機、目的、手段、智識程度及犯罪後坦承犯行等一切情狀，
    量處如主文所示之刑，並諭知易科罰金之折算標準。又被告於犯罪行為後，刑法
    第四十一條已於九十年一月十日修正，並於同年月十二日生效，依該條第一項之
    規定：「犯最重本刑為五年以下有期徒刑以下之刑之罪，而受六個月以下有期徒
    刑或拘役之宣告，因身體、教育、職業、家庭之關係或其他正當理由，執行顯有
    困難者，得以一元以上三元以下折算一日（現已提高一百倍），易科罰金。但確
    因不執行所宣告之刑，難收矯正之效，或難以維持法秩序者，不在此限」，比較
    新舊法，以新法有利被告，依刑法第二條第一項前段規定，應適用新法即修正後
    刑法第四十一條第一項之規定，諭知易科罰金之折算標準。
三、被告於臺灣大哥大行動電話服務申請書（壹式分別有白、紅、黃、藍四聯，分別
    由公司、客戶、代理商及經銷商留存），於申請人姓名欄及戶籍地址欄上偽造「
    林志龍」之署名共八枚，及在和信０Ｎ  ＬＩＮＥ超值二○○服務申請表（壹式
    分別有白、紅、黃、綠四聯，分別由公司、代理商、經銷商、客戶留存），於申
    請人姓名欄偽造「林志龍」之署名共四枚，其中客戶留存聯係被告所有，而供犯
    罪所用之物，依刑法第三十八條第一項第二款規定沒收；其他三聯（其他三聯雖
    未經扣案，惟尚非滅失）上所偽造之「林志龍」署名分別為六、三枚，依刑法第
    二百十九條之規定，不問屬於犯人與否，均宣告沒收。又未扣案之行動電話卡（
    ＳＩＭ卡）二張，為被告所有犯罪所得之物，並無證據證明其已滅失，應依刑法
    第三十八條第一項第三款規定沒收。
四、公訴意旨另以：被告乙○○於八十八年五月二十四日持丙○○之身分證證件，並
    以丙○○之名義申請行動電話，因認被告此部份另涉刑法第二百十六條、第二百
    十條行使偽造私文書之犯行云云，並舉為被告之自白其論據。然犯罪事實應依證
    據認定之，不能證明被告犯罪，應諭知無罪之判決，被告之自白，不得作為有罪
    判決之唯一證據，仍應調查其他必要之證據，以察其是否與事實相符，刑事訴訟
    法第一百五十四條、刑事訴訟法第一百五十六條第二項、第三百零一條第一項分
    別定有明文。經查本院向台灣大哥大公司函調丙○○之行動電話服務申請書，被
    告否認該行動電話申請書上之簽名為被告所簽，因此被告並未自白，實難僅以臆
    測之方式推論有此部份行使偽造私文書之犯行。此外，復查無其他積極證據足以
    證明被告於前述期日內有偽造私文書之犯行，揆諸前開規定，本應為諭知無罪，
    惟公訴意旨認此部份與被告前開論罪科刑部份有連續犯之裁判上一罪關係，爰不
    另為無罪之諭知，附此敘明。
五、公訴意旨又以：被告乙○○申請取得甲○○、丁○○行動電話後，並持該行動電
    話使免費用，因認被告另涉刑法第三百三十九條第二項詐欺得利之犯行云云，並
    舉為被告之自白其論據。然犯罪事實應依證據認定之，不能證明被告犯罪，應諭
    知無罪之判決，被告之自白，不得作為有罪判決之唯一證據，仍應調查其他必要
    之證據，以察其是否與事實相符，刑事訴訟法第一百五十四條、刑事訴訟法第一
    百五十六條第二項、第三百零一條第一項分別定有明文，惟綜觀全卷並無被告持
    用本件申請行動電話之通話紀錄，實難僅以臆測之方式推論有詐欺得利之犯行。
    此外，復查無其他積極證據足以證明被告於前述期日內有詐欺得利之犯行，揆諸
    前開規定，本應為諭知無罪，惟公訴意旨認此部份與被告前開論罪科刑部份有牽
    連犯之裁判上一罪關係，爰不另為無罪之諭知，附此敘明。
據上論斷，應依刑事訴訟法第二百九十九條第一項前段，刑法第二條第一項前段、第
二十八條、第五十六條、第二百十六條、第二百十條、第三百四十九條第一項、第四
十七條、第五十五條、第二百十九條、修正後刑法第四十一條第一項前段、第三十八
條第一項第二款、第三款，罰金罰鍰提高標準條例第一條前段、第二條，判決如主文
。
本案經檢察官林俊峰到庭執行職務
中      華      民      國    九十一    年      四      月    三十    日
                                      臺灣板橋地方法院刑事第六庭
                                          法  官    徐  玉  玲
右正本證明與原本無異。
如不服本判決，應於判決送達後十日內，向本院提出上訴狀。
                                          書記官    陳  映  孜
中      華      民      國    九十一    年      四      月     三十     日
附錄本案所犯法條全文
中華民國刑法第三百四十九條
收受贓物者，處三年以下有期徒刑、拘役或五百元以下罰金。
搬運、寄藏、故買贓物或為擔保者，處五年以下有期徒刑、拘役或科或併
科一千元以下罰金。
因贓物變得之財物，以贓物論。
中華民國刑法第二百一十條
(偽造變造私文書罪)
偽造、變造私文書，足以生損害於公眾或他人者，處五年以下有期徒刑。
中華民國刑法第二百一十六條
(行使偽造變造或登載不實之文書罪)
行使第二百十條至第二百十五條之文書者，依偽造、變造文書或登載不實
事項或使登載不實事項之規定處斷。
中華民國刑法第三百三十九條
(普通詐欺罪)
意圖為自己或第三人不法之所有，以詐術使人將本人或第三人之物交付者
，處五年以下有期徒刑、拘役或科或併科一千元以下罰金。
以前項方法得財產上不法之利益或使第三人得之者，亦同。
前二項之未遂犯罰之。
